【裁判字號】    99,交抗,982
【裁判日期】    990331
【裁判案由】    違反道路交通管理處罰條例
【裁判全文】
臺灣高等法院交通事件裁定             99年度交抗字第982號
抗  告  人
即受處分人  甲○○
上列抗告人即受處分人違反道路交通管理處罰條例案件，不服臺
灣板橋地方法院，中華民國99年3月4日所為裁定（99年度交聲字
第442號，原處分案號：交通部公路總局臺北區監理所98 年10月
30日北監自裁字第裁40-CG0000000號），提起抗告，本院裁定如
下：
    主  文
抗告駁回。
    理  由
一、原裁定意旨略以：受處分人甲○○係於民國98年11 月3日收
    受裁決書，此有送達證書在卷可證，惟其遲至99年2月3日始
    向交通部公路總局臺北區監理所提出聲明異議，已逾20日期
    間，其異議不合法，應予駁回等語。
二、抗告人即受處分人甲○○抗告意旨略稱：抗告人之配偶沈志
    強曾於98年11月12日向板橋監理站提出陳述，其時尚未逾越
    異議期間；又抗告人住處有24小時警衛可收領掛號信，卻未
    收到紅單云云。
三、經查：
  (一)按受處分人不服第八條主管機關所為之處罰，得於接到裁決
    書之翌日起二十日內，並得依法扣除在途期間，向管轄地方
    法院聲明異議，道路交通管理處罰條例第87條第1 項及道路
    交通案件處理辦法第12條分別定有明文。此為交通異議事件
    之程序規定，為聲明異議之合法要件，受處分人之聲明異議
    自須合於此項程序規定，法院始得受理為實體之審查。又交
    通法庭認聲明異議不合法律上之程式，且無從補正者，應以
    裁定駁回之，道路交通案件處理辦法第18條亦有規定。另道
    路交通案件處理辦法第13條規定：聲明異議，應以司法狀紙
    ，敘述異議之理由，提出於原處分機關為之。原處分機關應
    於接受異議書狀後五日內，將該案卷宗及有關證物，送交該
    管地方法院或其分院交通法庭。另依道路交通管理處罰條例
    第87條規定向管轄法院聲明異議之期間，自裁決送達之翌日
    起算，並得依法扣除在途期間，道路交通案件處理辦法第12
    條亦定有明文。而當事人非居住於處罰機關所在之鄉、鎮、
    市（包括縣轄市、省轄市及院轄市），但居住於受理聲明異
    議案件法院之管轄區域者，依法院訴訟當事人在途期間標準
    第2條第1款中之「地方法院在途期間」欄所載日數，扣除在
    途期間，法院訴訟當事人在途期間標準第4條第1 款第2目亦
    規定甚明。
  (二)查受處分人住所之接收郵件人員即長堤社區管理委員會於98
    年11月3 日收受交通部公路總局臺北區監理所98年10月30日
    北監自裁字第裁40-CG0000000號違反道路交通管理事件裁決
    書，有交通部公路總局臺北區監理所0692NＺ000000000000號
    送達證書在卷可憑。是受處分人如對原處分機關是項裁決不
    服而欲提起異議者，依首開說明，以法定聲明異議期間20日
    加計在途期間2日後，計至98 年11月25日，其異議期間即已
    屆滿。然受處分人遲至99年2月3日始具狀向原處分機關聲明
    異議，有原處分機關收狀登記章可稽（見原審卷第4 頁），
    是受處分人對於原處分機關之異議聲明顯已逾越法定不變期
    間，其聲明異議不合法律上之程式，且無從補正，其聲明異
    議難謂合法。是以，原審法院因依道路交通案件處理辦法第
    18條前段之規定，駁回受處分人之異議，經核尚無違誤。至
    受處分人之配偶沈志強於98年11月12日提出陳述書申訴，並
    非以其係受處分人之代理人名義為之，尚難認其聲明異議合
    於法律上之程式，且此項程序之欠缺，亦無法補正，法院自
    不得受理進而為實體之審查，是抗告意旨以沈志強於98年11
    月12日已提出異議為由，率指原裁定不當，為無理由，其抗
    告應予駁回。
據上論斷，應依道路交通案件處理辦法第26條，刑事訴訟法第41
2條，裁定如主文。
中    華    民    國    99    年    3     月    31    日
                  刑事第二十庭審判長法  官  楊貴雄
                                    法  官  許必奇
                                    法  官  周明鴻
以上正本證明與原本無異。
不得再抗告。
                                    書記官  郭彥琪
中    華    民    國    99    年    4     月    1     日

司法院資訊處製作；財團法人民間司法改革基金會備份。
